# 母子公司往来

提问人：暗部小琴 时间：2016-04-13 02:14:24
大家好，请问判断母子公司是 看比例是否达到 50 么，然后母子公司之间挂的应收应付在合并时要怎么做？ 母子公司之间的长期股权投资做成了往来里的借款要怎么调整？

回答人：chenyiwei
请查阅准则讲解或CPA教材中关于合并财务报表合并范围确定和合并报表编制中内部往来、内部交易抵销的相关内容。